# 同一控制下业务合并的较长时间如何理解

提问人：chierbuxi 时间：2017-08-30 19:38:14
陈老师，您好。请教一个同一控制下企业合并中较长时间的理解问题。 根据准则，同一控制下企业合并指参与合并的企业在合并前后均受同一方控制且非暂时性。非暂时性给的解释是合并前后较长时间内受同一方控制，较长时间一般 1 年以上。 那么想请教： 1 年以上是合并前后均要满足 1 年以上，还是合并前后累计 1 年以上。 比如，甲实际控制A和B，现A收购B的一个子公司的经营性资产后，B在一个月之后将该子公司的股权全部出售给无关联第三方，那么A在收购B的子公司经营性资产的时候，是否需要按照同一控制下业务合并进行会计处理。还是说因为合并后一个月就不属于同一实际控制人控制了，按非同一控制处理？ 谢谢陈老师

回答人：chenyiwei
请参考《瑞华研究 2010 ～ 2016 汇编》之“问题3-2-5（企业合并类型的判断问题）”。 就你说的情况，被合并方是B的子公司的经营性资产所构成的业务，而不是该子公司的其余组成部分，因此在合并交易完成后B随即处置该子公司股权的事实，不影响该业务合并交易对A而言构成同一控制下合并的判断。